臺灣新竹地方法院刑事判決
111年度訴字第316號
公訴檢察官  臺灣新竹地方檢察署檢察官
被      告  羅立胤



選任辯護人  俞浩偉律師（法扶律師）
上列被告因恐嚇取財案件，經檢察官提起公訴（110年度偵字第9
679號），因被告於準備程序進行中，就被訴事實為有罪之陳述
，經本院告知簡式審判程序意旨，並聽取當事人及辯護人之意見
後，裁定由受命法官獨任依簡式審判程序審理，判決如下：
    主    文
羅立胤犯恐嚇取財罪，處有期徒刑拾月。
扣案之袖套壹個、安全帽壹頂、機車大鎖壹個、犯罪所得新臺幣
伍佰元均沒收。
    事實及理由
一、羅立胤因缺錢花用，基於恐嚇取財之犯意，於民國110年7月
    20日凌晨3時57分許，騎乘車號000-0000號普通重型機車前
    往新竹縣○○鄉○○路000號春城汽車旅館，頭戴安全帽、身穿
    袖套、手持機車大鎖，進入該汽車旅館後企圖開門闖入櫃臺
    內，並對櫃臺人員王俊瀚恫稱：把錢交出來，不然要破門、
    破窗對你不利等語，並不斷舉起機車大鎖作勢要破窗及破門
    而入，使王俊瀚因此心生畏懼，於討價還價後，交付新臺幣
    （下同）500元予羅立胤，羅立胤旋即騎車離開現場。
二、上開犯罪事實，業據被告羅立胤於警詢、偵查及審理時坦承
    不諱，核與證人王俊瀚於警詢時之證述大致相符，並有扣押
    筆錄及扣押物品目錄表、車號000-0000號普通重型機車車輛
    詳細資料報表、現場監視器錄影光碟及錄影畫面翻拍照片附
    卷可稽，及被告所有供犯罪所用之袖套1個、安全帽1頂、機
    車大鎖1個扣案可佐，堪認被告所為任意性之自白核與事實
    相符，堪以採信。
　　另檢察官於準備程序時已當庭更正起訴之犯罪事實及所犯法
    條，認被告係犯恐嚇取財罪嫌等語，爰以檢察官更正後之內
    容審究被告之責。
　　是本案事證明確，被告犯行足堪認定，應予依法論科。
三、論罪科刑：
　㈠核被告所為，係犯刑法第346條第1項之恐嚇取財罪。
　㈡按最高法院刑事大法庭110年度台上大字第5660號裁定認為，
    被告構成累犯之事實及應加重其刑之事項，均應由檢察官主
    張並具體指出證明之方法後，經法院踐行調查、辯論程序，
    方得作為論以累犯及是否加重其刑之裁判基礎。而查本案檢
    察官雖以被告之前案紀錄表為據，主張被告應構成累犯，並
    請求本院依司法院大法官釋字第775號解釋意旨，裁量是否
    應予加重被告之最低本刑等語。　　
　　然就前階段被告是否構成累犯而言，被告之前案紀錄表，僅
    係司法機關相關人員依憑原始資料所輸入之前案紀錄，是提
    供本院便於瞭解本案與他案是否構成同一性或單一性之關聯
    、被告有無在監在押情狀等情事之用，並非被告前案徒刑執
    行完畢之原始資料或其影本，若檢察官僅單純空泛提出被告
    之前案紀錄表，依據上開最高法院大法庭裁定見解，尚難認
    已具體指出證明方法而謂盡實質之舉證責任。　　
　　是因本案尚難調查認為被告是否構成累犯，當無庸再予審酌
    後階段被告是否應依累犯規定加重其最低本刑。　　
　　準此，本院爰不論以被告為累犯，僅就其前案紀錄、素行納
    為量刑時之審酌因素。
  ㈢爰以行為人之責任為基礎，審酌被告因經濟狀況不佳，失業
    找工作碰壁，竟持具有相當殺傷力之機車大鎖為本案恐嚇取
    財犯行，造成王俊瀚內心恐懼，並嚴重危害社會治安，此前
    也已因強盜、恐嚇取財等案件遭到檢察官追訴（110年度偵
    字第6349號，嗣也經判決有罪確定），有其臺灣高等法院被
    告前案紀錄表附卷可據，竟未能警惕改過，仍為本案犯行，
    本該從重量刑。惟念及被告坦承犯行，知悉己身所為非是，
    於審理時表達想與被害人和解之意願，惜王俊瀚未能到庭參
    與調解，然被告仍主動繳回犯罪所得，堪認被告確已有悔意
    ，兼衡被告之生活狀況、智識程度、素行、犯罪造成之損害
    、侵害法益之程度等一切情狀，量處如主文所示之刑。
  ㈣扣案之袖套1個、安全帽1頂、機車大鎖1個，為被告所有供本
    案犯罪所用之物；扣案之500元則為被告本案之犯罪所得，
    均應依法諭知沒收。
據上論斷，應依刑事訴訟法第273條之1第1項、第299條第1項前
段，判決如主文。
本案經檢察官林佳穎提起公訴，檢察官黃翊雯到庭執行職務。
中　　華　　民　　國　　111 　年　　10　　月　　13　　日
                  刑事第四庭  法　官　楊祐庭
以上正本證明與原本無異。
如不服本判決應於收受本判決後20日內向本院提出上訴書狀，上
訴書狀應敘述具體理由。上訴書狀未敘述上訴理由者，應於上訴
期間屆滿後20日內補提理由書狀於本院(均須按他造當事人之人
數附繕本 )「切勿逕送上級法院」。 
中　　華　　民　　國　　111 　年　　10　　月　　13　　日
                              書記官  曾柏方
附錄本案論罪科刑法條：
刑法第346條：
意圖為自己或第三人不法之所有，以恐嚇使人將本人或第三人之
物交付者，處六月以上五年以下有期徒刑，得併科三萬元以下罰
金。
以前項方法得財產上不法之利益或使第三人得之者，亦同。
前二項之未遂犯罰之。